【裁判字號】    90,訴緝,54
【裁判日期】    900705
【裁判案由】    煙毒等
【裁判全文】
臺灣桃園地方法院刑事判決                            九十年度訴緝字第五四號
    公  訴  人  臺灣桃園地方法院檢察署檢察官
    被      告  乙○○
右列被告因偽造文書等案件，經檢察官提起公訴（八十七年度偵字第一二一一、一六
四六號），本院判決如左︰
    主  文
乙○○變造國民身分證，足以生損害於公眾及他人，累犯，處有期徒刑參月，如易科
罰金，以參佰元折算壹日。扣案之變造「甲○○」國民身分證上之乙○○照片壹張沒
收。
    事  實
一、乙○○前於民國八十一年間，因違反麻醉藥品管理條例案件，經臺灣新竹地方法
    院判處有期徒刑二年九月確定，又於同年間，因竊盜案件，經臺灣新竹地方法院
    判處有期徒刑一年六月確定，後定應執行刑有期徒刑三年十月，並於八十五年六
    月七日執行完畢；而於八十一年間，另因違反藥事法案件，經臺灣新竹地方法院
    判處有期徒刑七月確定，並自八十五年六月八日接續執行，後於八十五年十二月
    二十一日縮短刑期執行完畢，猶不知惕勵，因其另案經臺灣新竹地方法院通緝中
    ，為免警方查緝，於八十七年一月初某日，在桃園縣中壢市○○路二二○之二號
    九樓九九八室其朋友吳衛俊租屋處，拾獲甲○○所有因遭竊而脫離本人所持有之
    國民身分證乙紙（甲○○於八十四年六月間，在台北縣板橋市○○路○段三巷一
    ○一之三號五樓遭竊）後，竟意圖為自己不法之所有，將之侵占入己，並於同年
    一月間，侵占上開「甲○○」國民身分證後之翌日，在桃園縣桃園市○○街四五
    五巷三弄十九號四樓其住處，以將其本人之照片貼在甲○○之國民身分證上之方
    式，變造上開「甲○○」國民身分證，足以生損害於甲○○及戶政機關對身分管
    理之正確性，變造完成後即持有之。嗣於八十七年一月二十五日十六時許，為警
    在桃園縣桃園市○○街四五五巷三弄十九號四樓查獲，並扣得上開變造之國民身
    分證乙紙。
二、案經新竹縣警察局移請台灣桃園地方法院檢察署檢察官偵查起訴。
    理  由
一、訊據被告乙○○對右揭事實坦承不諱，並核與被害人甲○○於警訊中之指述一致
    ，堪認被告上開自白應與事實相符，此外復有變造身分證影本乙紙附卷可稽，及
    上開變造國民身分證乙紙扣案為證。本件事證明確，被告右揭犯行洵堪認定，應
    依法論科。
二、又按中華民國九十年一月四日修正，同年月十日經總統公布施行之刑法第四十一
    條第一項規定：「犯最重本刑為五年以下有期徒刑以下之罪，而受六個月以下有
    期徒刑或拘役之宣告，因身體、教育、職業、家庭之關係或其他正當事由，執行
    顯有困難者，得以一元以上三元以下折算一日，易科罰金。但確因不執行所宣告
    之刑，難收矯正之效或難以維持法秩序者，不在此限。」「併合處罰之數罪，均
    有前項情形，其應執行之刑逾六月者，亦同。」；又同法施行法第三條之一規定
    ：「刑法第四十一條之規定，中華民國九十年一月四日刑法修正施行前已裁判確
    定之處罰，未執行或執行未完畢者，亦適用之。」「未諭知得易科罰金之處罰者
    ，亦同。」，於同年月十二日施行，比較新舊法結果，以裁判時法，較有利於被
    告，應依刑法第二條第一項前段之規定適用新修正之刑法第四十一條第一項前段
    之規定，合先敘明。核被告乙○○所為，係犯刑法第三百三十七條之侵占其他離
    本人所持有之物罪及同法第二百十二條變造特種文書罪。公訴意旨認被告上開侵
    占犯行，係犯刑法第三百三十七條之侵占遺失物罪，容有未洽，應予更正。再被
    告所犯上開侵占其他離本人所持有之物罪及變造特種文書罪間，有方法結果之牽
    連關係，為牽連犯，應從一重變造特種文書罪處斷。末查，被告前於八十一年間
    ，因違反麻醉藥品管理條例案件，經臺灣新竹地方法院判處有期徒刑二年九月確
    定，又於同年間，因竊盜案件，經臺灣新竹地方法院判處有期徒刑一年六月確定
    ，後定應執行刑有期徒刑三年十月，並於八十五年六月七日執行完畢；而於八十
    一年間，另因違反藥事法案件，經臺灣新竹地方法院判處有期徒刑七月確定，並
    自八十五年六月八日接續執行，後於八十五年十二月二十一日縮短刑期執行完畢
    ，此有臺灣桃園地方法院檢察署刑案資料查註紀錄表及臺灣高等法院被告全國前
    案紀錄表在卷可按，其於五年之內再犯有期徒刑以上之本件變造國民身分證罪，
    係屬累犯，應依刑法第四十七條之規定加重其刑。爰審酌被告之素行，犯罪之動
    機、目的、手段、所生危害及被告犯罪後之態度等一切情狀，量處如主文所示之
    刑，並諭知易科罰金之折算標準，以資懲儆。
三、至上開扣案之變造國民身分證上被告之照片乙張，係屬被告所有，且為供犯罪所
    用之物，業據被告供明在卷，應依刑法第三十八條第一項第二款宣告沒收之，併
    此敘明。
據上論斷，應依刑事訴訟法第二百九十九條第一項前段，刑法第三百三十七條、第二
百十二條、第五十五條、第四十七條、第三十八條第一項第二款、第二條第一項前段
、修正後刑法第四十一條第一項前段，罰金罰鍰提高標準條例第一條前段、第二條，
判決如主文。
本案經檢察官黃謀信到庭執行職務。
中      華      民      國      九十      年      七    月       五     日
                                  臺灣桃園地方法院刑事第二庭
                                      法  官     王美玲
右正本證明與原本無異。
如不服本判決，應於判決送達後十日內向本院提出上訴狀( 應附繕本 )，上訴於
臺灣高等法院。
                                      書記官     賴玉真
中        華        民        國   九十   年   七   月    九    日
附錄本案論罪科刑法條全文：
刑法第二百十二條：
偽造、變造護照、旅券、免許證、特許證及關於品行、能力、服務或其他相類之證書
、介紹書，足以生損害於公眾或他人者，處一年以下有期徒刑、拘役、或三百元以下
罪罰金。
刑法第三百三十七條
意圖為自己或第三人不法之所有，而侵占遺失物、漂流物或其他離本人所持有之物者
，處五百元以下罰金。


司法院資訊處製作；財團法人民間司法改革基金會備份。
